【裁判字號】    90,上訴,3085
【裁判日期】    901031
【裁判案由】    毒品危害防制條例
【裁判全文】
臺灣高等法院刑事判決                            九十年度上訴字第三八五號
    上  訴  人
    即  被  告  乙○○
右上訴人因違反毒品危害防制條例案件，不服臺灣基隆地方法院九十年度訴字第一七
二號，中華民國九十年四月二十四日第一審判決（起訴案號：臺灣基隆地方法院檢察
署八十九年度偵字第二九二一號），提起上訴，本院判決如左：
    主  文
上訴駁回。
    事  實
一、乙○○於民國八十四年間，曾因違反麻醉藥品管理條例案件，經本院判處有期徒
    刑三月確定，於八十四年九月二十五日易科罰金執行完畢。其明知安非他命業經
    行政院衛生署於六十八年七月七日以衛署藥字第二二一四三三號、六十九年十二
    月八日以衛署藥字第三○一一二四號等公告，列管為禁藥，禁止非法持有，竟於
    八十九年四月間某日，在基隆市○○街八十七巷五十六號其住處，受友人甲○○
    之寄託，將甲○○所有之安非他命一包（淨重十六點六二一五公克，經採樣零點
    零六九七公克鑑析罄盡，驗餘淨重十六點五五一八公克）藏放於該處。至同年五
    月二十九日十四時許，甲○○始至其前開住處取回該包安非他命。嗣甲○○於同
    日十七時三十分許，行經臺北市○○○路○段二四四巷二十二弄十五號前，為警
    攔檢查獲，並扣得該包安非他命，而循線查悉上情。
二、案經臺北市政府警察局移送臺灣士林地方法院檢察署（下稱士林地檢，原判決誤
    繕為臺灣臺北地方法院檢察署）呈請臺灣高等法院檢察署核轉臺灣基隆地方法院
    檢察署（下稱基隆地檢）檢察官偵查起訴。
    理  由
一、經查：
（一）右揭受託寄藏扣案之安非他命等事實，已據上訴人即被告乙○○於本院審理時
      自白不諱，核與證人甲○○證述寄放之情相符（見士林地檢偵查卷第三十二頁
      背面、基隆地檢偵查卷第九頁背面）。而證人甲○○被查獲時，所攜帶取自被
      告住處之粉末一包，經檢驗結果，檢出甲基安非他命成分，原淨重十六點六二
      一五公克，經採樣零點零六九七公克鑑析罄盡，驗餘淨重十六點五五一八公克
      ，復有憲兵司令部八十九年六月十七日（八九）綱得字第０七九六一號鑑驗通
      知書一紙在卷可憑（見基隆地檢偵查卷第十二頁），並有該包粉末扣案可資佐
      證。是被告前開自白與事實相符，堪信為真實。
（二）至於被告雖辯稱：伊得悉甲○○所寄託之物為安非他命時，曾要求甲○○前來
      取回云云。然查，扣案之安非他命，原係甲○○託被告代為購買後寄藏於被告
      住處等情，業經證人甲○○證實（見基隆地檢偵查卷第九頁背面）。被告受託
      寄藏之際，自已知悉該物品為安非他命無誤。所辯云云，無非卸責之詞，不足
      採信。
（三）又證人甲○○於警訊之初，固指稱扣案之安非他命係向被告購得云云，並帶同
      員警於八十九年五月二十九日十八時三十分許，前往被告住處搜索，扣得安非
      他命四包（共淨重三公克）、磅秤一臺、分裝袋二十五個及湯匙一支等物品，
      有搜索扣押證明筆錄附卷可參（見士林地檢偵查卷第七至八頁、第十三頁）。
      然已據被告一再否認販賣犯行，且甲○○嗣亦翻異前詞，否認向被告購買之情
      ，是無從證明被告有販賣安非他命予甲○○之行為。
（四）被告於八十九年十一月七日檢察官訊問時，所供「（問：甲○○究竟有無寄放
      安非他命在你那裡？）答：沒有。」、「（問：何以之前開庭都說有？）答：
      那是因為甲○○叫我這麼說的，他說他會怕」云云，與證人甲○○於同日訊問
      時，所證稱：並未寄放安非他命在被告處，先前係因害怕始叫被告如此供稱云
      云（見基隆地檢偵查卷第二十三頁背面），雖亦相一致。然經檢察官將二人隔
      離訊問結果，被告供稱：「五月二十九日，警察和他（指甲○○）來我家，警
      察將我和他銬在一起，坐在客廳，之後警察就去裡面，他私下向我說『我（指
      甲○○）跟警察說曾把安非他命寄放在你（指被告）這裡』，後來他勒戒出所
      後，有一天就打電話給我說『如果檢察官有問，你就跟檢察官說我有將安非他
      命放在你那邊』」云云；證人甲○○則供稱：「我在六月底勒戒出所，約在七
      月間，在基隆時約他（指被告）出來在他家附近見面，我就跟他說若有人問起
      ，就說是我寄放在他那邊」云云（見基隆地檢偵查卷第二十四頁）。二人對於
      證人甲○○如何要被告供承受寄藏放安非他命乙節，所述情節明顯有異，足徵
      被告當時否認之詞，應非實在，證人甲○○當時之證言，亦屬迴護之詞，均無
      足採信。
    綜上所述，被告有受寄藏放扣案之安非他命犯行，事證業臻明確，堪以認定，應
    依法論科。
二、按安非他命固屬毒品危害防制條例所定之第二級毒品，惟安非他命業經行政院衛
    生署於六十八年七月七日以衛署藥字第二二一四三三號、六十九年十二月八日以
    衛署藥字第三０一一二四號等公告，列管為禁藥。被告受友人之託，受寄藏放安
    非他命，核其所為，應係犯藥事法第八十三條第一項之寄藏禁藥罪。被告持有安
    非他命之低度行為，應為寄藏之高度行為所吸收，不另論罪。查被告於八十四年
    間，曾因違反麻醉藥品管理條例案件，經本院判處有期徒刑三月確定，於八十四
    年九月二十五日易科罰金執行完畢，有臺灣高等法院檢察署刑案紀錄簡覆表在卷
    可參，其於執行完畢五年以內再犯有期徒刑以上之本罪，為累犯，應加重其刑。
    原審審酌被告之品行、犯罪之動機、目的所生危害及其犯罪後態度等一切情狀，
    援引刑事訴訟法第二百九十九條第一項前段，藥事法第八十三條第一項，刑法第
    十一條前段、第四十七條、第四十一條第一項（原判決漏載第一項），罰金罰鍰
    提高標準條例第一條前段、第二條，量處有期徒刑六月，如易科罰金以銀元三百
    元折算一日；至扣案之安非他命一包（驗餘淨重十六點五五一八公克），係藥事
    法所規定之違禁物，併依刑法第三十八條第一項第一款規定宣告沒收。經核認事
    用法並無違誤，量刑亦屬適當。被告上訴意旨，仍執前詞，以伊曾要求甲○○前
    來取回云云，指摘原判決不當，為無理由，應予駁回。
據上論斷，應依刑事訴訟法第三百六十八條，判決如主文。
本案經檢察官曾忠己到庭執行職務。
中      華      民      國    九十    年    十      月       三十一     日
                              臺灣高等法院刑事第五庭
                                  審判長法  官  曾  德  水
                                        法  官  楊  貴  雄
                                        法  官  林  立  華
右正本證明與原本無異。
如不服本判決應於收受送達後十日內向本院提出上訴書狀，其未敘述上訴之理由者並
得於提起上訴後十日內向本院補提理由書（均須按他造當事人之人數附繕本）。
                                        書記官  廖  月  女
中      華      民      國    九十    年    十      月       三十一     日
附錄本判決論罪科刑法條：
藥事法第八十三條第一項：
明知為偽藥或禁藥，而販賣、供應、調劑、運送、寄藏、牙保、轉讓或意圖販賣而陳
列者，處五年以下有期徒刑，得併科新臺幣十萬元以下罰金。


司法院資訊處製作；財團法人民間司法改革基金會備份。
